【裁判字號】    90,自,406
【裁判日期】    901130
【裁判案由】    常業詐欺
【裁判全文】
臺灣高雄地方法院刑事裁定                            九十年度自字第四六號
    自  訴  人  乙○○
    被      告  甲○○
右列被告因詐欺案件，經自訴人提起自訴，本院裁定如左：
    主  文
自訴駁回。
    理  由
一、按法院或受命法官於自訴案件第一次審判期日前訊問及調查結果，如認為案件有
    刑事訴訟法第二百五十二條至第二百五十四條之情形者，得以裁定駁回其自訴，
    同法第三百二十六條第三項定有明文。
二、本件自訴意旨略稱：被告甲○○自民國八十八年間起，陸續至自訴人經營之「一
    九七二視聽歌唱」ＫＴＶ餐廳消費，合計簽帳款共新台幣（下同）二十三萬一千
    一百元，被告於八十九年間背書交付之客票到期提示亦未獲兌現，前揭帳款迄今
    仍未清償，顯係白吃白喝。因認被告甲○○涉犯刑法第三百三十九條、第三百四
    十條之常業詐欺罪嫌。
三、惟按犯罪事實應依證據認定之，無證據不得推定其犯罪事實，刑事訴訟法第一百
    五十四條定有明文。次按刑法詐欺罪之成立，以行為人意圖為自己或第三人不法
    所有，以詐術使人將本人或第三人之物交付或得財產上不法利益為要件，亦有最
    高法院四十六年台上字第二六０號判例可資參照。經查；本件自訴人乙○○自訴
    被告甲○○涉有常業詐欺罪嫌，無非係以被告至其經營之ＫＴＶ餐廳消費，累積
    簽帳款共二十三萬一千一百元遲未獲清償等情為論據，然訊據被告固坦承積欠前
    揭帳款之事實，惟否認其行有何常業詐欺犯行，辯稱：上開帳款係伊介紹客人至
    自訴人餐廳消費之帳款，因是伊介紹，故伊亦同於簽帳本票上簽名，自訴人事後
    收不到帳款，遂要求伊須連帶負責等語，姑不論被告所辯是否屬實，然經本院訊
    之自訴人為何同意被告簽帳，且在前帳未結清前仍繼續接受被告簽帳消費一節，
    已據經自訴人陳稱：因與被告是朋友，當時見伊生意收入不錯，才同意由被告連
    續簽帳等語，可知被告所積欠之前揭欠款，應係其慣常消費所累積之數額，且由
    自訴人亦稱：前揭欠款係被告歷次消費尚未清償部分，因被告遲未清償，始提起
    自訴告他等語，亦可明悉被告至自訴人餐廳消費，亦非自始全數未支付任何帳款
    ，自訴人應係欲藉刑事自訴程序促使被告清償剩餘債務一情，由本院傳喚被告到
    庭訊問，被告於調查期間向自訴人清償全部欠款後，自訴人立即具狀陳明提起本
    案自訴純屬誤會，已無欲追究之意等語亦可查悉，顯然本件自訴人與被告間之債
    務糾葛，應係單純之民事債務履行遲延問題，應無涉及詐欺情事，洵堪肯認。從
    而，本院依第一次審判期日前之訊問及調查結果，既認自訴人自訴被告詐欺之犯
    罪嫌疑不足，依前揭刑事訴訟法第三百二十六條第三項規定，爰不經審判程序，
    逕以裁定駁回本件自訴。
據上論結，依刑事訴訟法第三百二十六條第三項、第二百五十二條第十款，裁定如主
文。
中      華      民      國    九十      年     十一     月     三十     日
                                  臺灣高雄地方法院刑事庭
                                      法  官  陳淑卿
右正本證明與原本無異。
如不服本判決，應於判決送達後五日內，向本院提出抗告狀。
                                      書記官  陳朝宗
中      華      民      國    九十      年     十一     月     三十     日


司法院資訊處製作；財團法人民間司法改革基金會備份。
